【裁判字號】    99,竹簡,305
【裁判日期】    990730
【裁判案由】    給付管理費
【裁判全文】
臺灣新竹地方法院民事裁定             99年度竹簡字第305號
原      告  天台廣場大樓管理委員會
法定代理人  甲○○
訴訟代理人  丙○○
            丁○○
被      告  乙○○
上列當事人間給付管理費事件，本裁定如下：
    主  文
原告之訴駁回。
訴訟費用由原告負擔。
    理  由
一、按能力、法定代理權或為訴訟所必要之允許有欠缺而可以補
    正者，審判長應定期間命其補正，民事訴訟法第49條前段定
    有明文。次按原告之訴，有原告無訴訟能力，未由法定代理
    人合法代理之情形者，依其情形可以補正經審判長定期間命
    其補正而不補正者，法院應以裁定駁回之，民事訴訟法第24
    9條第1項第4款亦有明文。且原告或被告無訴訟能力者，應
    由法定代理人合法代理，此為訴訟成立要件，其有無欠缺，
    法院不待當事人之主張，應依職權調查之。
二、第按，公寓大廈成立管理委員會者，應由管理委員互推一人
    為主任委員，主任委員對外代表管理委員會；主任委員、管
    理委員之選任、解任、權限與其委員人數、召集方式及事務
    執行方法與代理規定，依區分所有權人會議之決議；但規約
    另有規定者，從其規定，公寓大廈管理條例第29條第2項定
    有明文。而天台廣場大樓規約第5條規定：管理委員會委員
    人數為處理區分所有關係所生事務，本大樓由區分所有權人
    互相選管理委員組成管理委員會…，此有原告提出之天台廣
    場大樓規約暨裝潢施工管理辦法在卷可稽。故依上開公寓大
    廈管理條例及天台廣場大樓規約之規定，天台廣場大樓之管
    理委員應由區分所有權人互相選任甚明。經查，本件原告天
    台廣場大樓管理委員會係由自稱為法定代理人之甲○○，以
    原告法定代理人之身分提起本件訴訟，請求被告給付管理費
    ；惟依其提出之公寓大廈管理組織報備證明，其上記載之管
    理委員會管理負責人為「李貴武」，並非「甲○○」（見支
    付命令卷）；另依原告提出之天台廣場大樓管理委員會第九
    屆第二次會議記錄上記載：「委員提議為求公正公平原則，
    本次遴選主委將採不記名投票，請各位委員決議。選舉下屆
    主任委員，第九屆主任委員任期屆滿，依規約應重新改選第
    十屆主任委員，再由主任委員委任新副主委、財委等委員任
    職，並進行交接，遴選結果：以不記名方式投票，出席票數
    15票、廢票1票、有效票14票，李委員玉泉11票，徐委員秀
    鳳2票，李委員文華1票。第十屆主任委員由李委員玉泉以11
    票多數通過當選」，再佐以上開會議記載後附之「第九屆第
    二次暨第十屆第一次委員會委員選票單」，可知原告於民國
    98年5月20日召開第九屆第二次管理員會同時即由第九屆之
    管理委員逕行投票改選第十屆之主任委員，而非合法召開區
    分所有權人會議選任下屆管理委員，此由原告提出之天台廣
    場大樓管理委員會第十屆第一次會議記錄之開會時間同為99
    年5月20日，益資證明原告選任管理委員及主任委員之方法
    顯然違反公寓大廈管理條例之規定及天台廣場大樓規約，本
    件原告之法定代理權自有欠缺。而經本院於99年7月15日當
    庭裁定，限期命原告於5日內補正，有當日之言詞辯論筆錄
    在卷可稽。
三、原告逾期迄今仍未補正，其訴不能認為合法，自應予駁回。
四、依民事訴訟法第249條第1項第4款、第95條、第78條，裁定
    如主文。
中    華    民    國    99    年    7     月    30    日
                  民事第一庭  法  官
以上正本證明與原本無異。
如對本裁定抗告，應於裁定送達後10日內向本院提出抗告狀。
中    華    民    國    99    年    7     月          日
                              書記官

司法院資訊處製作；財團法人民間司法改革基金會備份。
